【裁判字號】    99,審訴,1000
【裁判日期】    990429
【裁判案由】    清償借款
【裁判全文】
臺灣臺北地方法院民事判決            99年度審訴字第1000號
原      告  合作金庫商業銀行股份有限公司
法定代理人  丁○○
訴訟代理人  甲○○
被      告  財政部國有財產局臺灣北區辦事處（即王淑芬之遺
            產管理人）
法定代理人  乙○○
訴訟代理人  丙○○
上列當事人間請求清償借款事件，本院於中華民國99年4 月22日
言詞辯論終結，判決如下：
    主      文
被告應於被繼承人王淑芬之遺產範圍內，給付原告新臺幣壹佰伍
拾肆萬捌仟陸佰肆拾貳元，及自民國九十六年七月二十一日起至
清償日止，按年息百分之八點四一七計算之利息，並自民國九十
六年七月二十一日起至清償日止，按上開利率百分之二十之違約
金。
訴訟費用新臺幣壹萬陸仟佰肆拾伍元由被告負擔。
    事實及理由
一、按當事人得以合意定第一審管轄法院，但以關於由一定法律
    關係而生之訴訟為限，前項合意，應以文書為之，民事訴訟
    法第24條定有明文。經查，本件被繼承人王淑芬住所地雖非
    屬本院管轄，惟依兩造所簽訂之借據約定事項第11條，本契
    約涉訟時，合意以本院為第一審管轄法院，是本院就本件訴
    訟應有管轄權，合先敘明。
二、原告起訴主張：王淑芬於民國88年11月17日向原告借款新台
    幣（下同）119 萬元，借款期間自88年11月17日起至90年11
    月16日止，分24期攤還，利息按年息8.44% 計算，遲延履行
    給付本金或利息時，除按上開利率計息，逾期在6 個月以內
    償還者，按上開利率10% ，逾期超過6 個月者，按上開利率
    20% 計付違約金，逾期不履行者，喪失期限利益，應視為全
    部到期。詎被告自90年5 月17日後即未按期繳款，依約本件
    借款應視為全部到期。王淑芬於91年10月6 日死亡，被告財
    政部國有財產局係王淑芬之遺產管理人，經原告向宜蘭地方
    法院民事執行處聲請拍賣抵押物分配受償後，尚積欠1,548,
    642 元及利息、違約金，未獲清償，為此依消費借貸之法律
    關係提起本件訴訟等情。並聲明：如主文第1 項所示。
    被告辯以：就原告主張事實不爭執，但是被告只於被繼承人
    王淑芬之遺產範圍內負給付之責等語。並聲明：原告之訴駁
    回。
三、本件原告主張之事實，業據其提出借據、宜蘭地方法院民事
    執行處宜院瑞執96執庚字第2069號函及分配表為證，核屬相
    符，復為被告所不爭執，堪信為真實。被告辯稱僅於被繼承
    人王淑芬之遺產範圍內負給付之責，為原告所不爭，且與法
    相符，應為可採。
四、從而，原告依消費借貸之法律關係請求被告於被繼承人王淑
    芬之遺產範圍內，給付如主文第1 項所示，為有理由，應予
    准許。
據上論結，本件原告之訴為有理由，依民事訴訟法78條，判決如
主文。
中    華    民    國    99    年    4     月    29    日
                  民事第六庭    法  官  劉又菁
以上為正本係照原本作成。
如對本判決上訴，須於判決送達後20日內向本院提出上訴狀。
中    華    民    國    99    年    4     月    29    日
                                書記官  潘惠梅

司法院資訊處製作；財團法人民間司法改革基金會備份。
